# 停产费用的会计核算

提问人：wx_62062835d9d3 时间：2022-04-22 20:06:20
各位老师，公司最近几年产能利用率一直很低，我们将车间产能利用不足部分的费用（主要是折旧、能耗、维护费等）计入管理费用-停产费用，而年审会计师要求直接调整至营业成本，调整理由是“停产费用不是不可抗力导致的停产，属于公司正常的经营中遇到的停产”，个人感觉与存货准则规定“非正常消耗的直接材料、直接人工和制造费用发生时确认为当期损益不计入存货”不符，请教会计师调整是否合理。

回答人：chenyiwei
倾向于计入营业成本而不是管理费用。参考：《中审众环研究 2020 》之“问题1-5-2（生产不饱和期固定费用分摊的问题”。